【裁判字號】    99,易,1863
【裁判日期】    990726
【裁判案由】    妨害自由等
【裁判全文】
臺灣臺中地方法院刑事判決              99年度易字第1863號
公  訴  人  臺灣臺中地方法院檢察署檢察官
被      告  乙○○
上列被告因妨害自由等案件，經檢察官提起公訴（99年度偵緝字
第 755號），被告於準備程序中就被訴事實為有罪之陳述，本院
於聽取當事人之意見後，裁定改以簡式審判程序審理，判決如下
：
    主    文
乙○○犯如附表壹所示之罪，各處如附表壹所示之刑，應執行有
期徒刑壹年貳月，如易科罰金，以新臺幣壹仟元折算壹日。
    犯罪事實及理由
一、乙○○因要求前同居人丁○○與其復合未果，竟基於恐嚇、
    損壞他人之物及無故侵入住宅之犯意，為下列犯罪行為：
    (一)於民國98年7月26日9時49分、19時50分，以其所有電話號
      碼0000000000號行動電話，接續發送如附表貳編號1、2所
      示加害生命、身體之簡訊內容給丁○○之夫甲○○所持用
      之電話號碼0000000000號行動電話，恐嚇甲○○，致生危
      害於甲○○之安全。
    (二)於98年7月28日17時57分，以其所有電話號碼 0000000000
      號行動電話，發送如附表貳編號 3所示加害生命、身體之
      簡訊內容給丁○○所持用之電話號碼0000000000號行動電
      話，恐嚇丁○○，致生危害於丁○○之安全。
    (三)於98年7月28日19時40分，以其所有電話號碼 0000000000
      號行動電話，發送如附表貳編號 4所示加害生命、身體之
      簡訊內容給丁○○之夫甲○○所持用之電話號碼00000000
      00號行動電話，恐嚇甲○○，致生危害於甲○○之安全。
    (四)於98年7月30日13時39分、22時13分、翌日0時55分、1時0
      分、2時22分，以其所有電話號碼 0000000000號行動電話
      ，接續發送如附表貳編號5至9所示加害生命、身體之簡訊
      內容給丁○○所持用之電話號碼0000000000、0000000000
      號行動電話，恐嚇丁○○，致生危害於丁○○之安全。
    (五)於98年8月5日20時16分，以其所有電話號碼0000000000號
      行動電話，發送如附表貳編號10所示加害生命、身體、財
      產之簡訊內容給丁○○所持用之電話號碼0000000000號行
      動電話，恐嚇丁○○，致生危害於丁○○之安全。
    (六)於98年9月15日 19時41分、19時43分、19時52分，以其所
      有電話號碼0000000000號行動電話，接續發送如附表貳編
      號11至13所示加害生命、身體之簡訊內容給丁○○所持用
      之電話號碼0000000000號行動電話，恐嚇丁○○，致生危
      害於丁○○之安全。
    (七)於98年9月19日18時58分、翌日14時0分，以其所有電話號
      碼0000000000號行動電話，接續發送如附表貳編號14、15
      所示加害生命、身體、財產之簡訊內容給丁○○之夫甲○○所持用之電話號碼0000000000號行動電話，恐嚇甲○○
      ，致生危害於甲○○之安全。
    (八)於98年7月26日上午，前往臺中縣太平市○○○路 70巷10
      號丁○○母親戊○○○之住處，發現無人應門，乃傳送如
      附表貳編號 1所示之簡訊予甲○○以示警告之意，並於當
      日19時許，再度前往上址，發現丁○○之舅舅丙○○在住
      家內，另基於無故侵入住宅及損壞他人之物之犯意，先以
      木條損壞該住宅之紗門及鐵門，足以生損害於戊○○○，
      嗣侵入該住宅，再持木條毆打丙○○之左手上手臂（傷害
      部分未據丙○○告訴）後，始行離去，並於逞兇後接續傳
      送如附表貳編號2之簡訊予甲○○，以恫嚇甲○○。
    (九)於98年 7月28日晚上某時，再度前往臺中縣太平市○○○
      路70巷10號戊○○○之住處，另基於損壞他人之物之犯意
      ，駕駛向不詳友人借得之不詳車號自用小客車，撞擊上址
      住處之鐵捲門 2扇，致使鐵捲門因受撞擊而損壞，足以生
      損害於戊○○○，並於逞兇後接續傳送如附表貳編號3、4
      所示之簡訊予丁○○，以恫嚇丁○○。
    嗣經丁○○、甲○○、戊○○○、丙○○報警偵辦，始循線
    查獲上情，並據丁○○、甲○○、戊○○○、丙○○提出告
    訴。
二、本案證據：
（一）被告乙○○於警詢、檢察官偵查時之陳述及本院行準備程
      序、審理時之自白。
（二）證人丁○○、甲○○、戊○○○、丙○○於警詢、檢察官
      偵查時之證詞。
（三）毀損現場照片、刑案現場測繪圖、恐嚇簡訊翻拍照片、丙○○受傷照片、證人甲○○提出之電動捲門估價單、被告
      乙○○所有電話號碼0000000000號、0000000000號、0000
      000000號、0000000000、丁○○使用電話號碼0000000000
      號、甲○○使用電話0000000000號之行動電話通聯調閱查
      詢單。
三、被告乙○○發送附表貳編號 1、2之恐嚇簡訊；附表貳編號5
    至 9之恐嚇簡訊；附表貳編號11至13之恐嚇簡訊；附表貳編
    號 14、15之恐嚇簡訊，係分別於密接時間內，就同1個加害
    生命、身體或財產之事，接續所發之數通恐嚇簡訊，分別侵
    害同1個人之法益，分別為接續犯，就上開部分應成立4個恐
    嚇犯行，公訴意旨認應以恐嚇簡訊之發送次數，以發送 1次
    恐嚇簡訊即成立 1個恐嚇罪，容有未洽，併此說明。被告乙○○於98年 7月26日所為之無故侵入他人住宅及損壞他人之
    物犯行，係以1行為同時觸犯上開2罪名，為想像競合犯，應
    從重論處損壞他人之物罪，公訴意旨於論罪法條雖漏未記載
    刑法第306條第1項之無故侵入他人住宅罪名，然起訴書犯罪
    事實欄業已敘及，已經檢察官提起公訴，本院自應加以審理
    。被告乙○○所犯7次恐嚇罪、2次損壞他人之物罪，犯意各
    別、罪名不同，應分論併罰。
四、被告乙○○用以發送恐嚇簡訊之電話號碼0000000000號、00
    00000000號、0000000000號行動電話 SIM卡及搭配的手機，
    故係被告所有用於上開犯罪所用之物，然於本案未經扣押在
    案，且非違禁物，而手機的廠牌、型號亦未能特定，縱未為
    沒收之諭知，對社會治安亦無影響，為免日後執行之困難，
    爰不為沒收之諭知。至於被告於98年 7月26日用於損壞他人
    之物犯行之木棍 1支，並無積極證據證明係被告所有；於98
    年 7月28日用於損壞他人之物犯行之不詳車號車輛，並非被
    告所有，本院無從為沒收之諭知，均附此說明。
五、依刑事訴訟法第273條之1第1項、第299條第1項前段、第310
    條之2、第454條第1項，刑法第305條、第306條第1項、第35
    4條、第55條前段、第51條第5款、第41條第1項、第8項，刑
    法施行法第1條之1第1項、第2項前段，判決如主文。
中    華    民    國    99    年    7     月    26    日
                  刑事第十四庭  法  官  陳  得  利
上正本證明與原本無異。
如不服本判決，應於收受送達後10日內向本院提出上訴書狀（應
敘述具體理由並附繕本）。
上訴書狀如未敘述理由，應於上訴期間屆滿後20日內補提理由書
於本院。
                                書記官  吳  慕  先
中    華    民    國    99    年    7     月    26    日
附錄本案論罪科刑法條全文：
中華民國刑法第305條
以加害生命、身體、自由、名譽、財產之事，恐嚇他人致生危害
於安全者，處2年以下有期徒刑、拘役或3百元以下罰金。
中華民國刑法第306條第1項
無故侵入他人住宅、建築物或附連圍繞之土地或船艦者，處 1年
以下有期徒刑、拘役或3百元以下罰金。
中華民國刑法第354條
毀棄、損壞前 2條以外之他人之物或致令不堪用，足以生損害於
公眾或他人者，處2年以下有期徒刑、拘役或5百元以下罰金。
中華民國刑法施行法第1條之1
中華民國94年1月7日刑法修正施行後，刑法分則編所定罰金之貨
幣單位為新臺幣。
94年1月7日刑法修正時，刑法分則編未修正之條文定有罰金者，
自94年1月7日刑法修正施行後，就其所定數額提高為30倍。但72
年6月26日至 94年1月7日新增或修正之條文，就其所定數額提高
為3倍。
附表壹：
┌──┬───┬───────────┬─────────────────┐
│編號│犯  行│所 犯 法 條 及 罪 名  │宣   告   刑                      │
├──┼───┼───────────┼─────────────────┤
│ 1  │犯罪事│刑法第305條恐嚇罪。   │乙○○犯恐嚇危害安全罪，處有期徒刑│
│    │實(一)  │                      │貳月，如易科罰金，以新臺幣壹仟元折│
│    │      │                      │算壹日                            │
├──┼───┼───────────┼─────────────────┤
│ 2  │犯罪事│刑法第305條恐嚇罪。   │乙○○犯恐嚇危害安全罪，處有期徒刑│
│    │實(二)  │                      │貳月，如易科罰金，以新臺幣壹仟元折│
│    │      │                      │算壹日                            │
├──┼───┼───────────┼─────────────────┤
│ 3  │犯罪事│刑法第305條恐嚇罪。   │乙○○犯恐嚇危害安全罪，處有期徒刑│
│    │實(三)  │                      │貳月，如易科罰金，以新臺幣壹仟元折│
│    │      │                      │算壹日                            │
├──┼───┼───────────┼─────────────────┤
│ 4  │犯罪事│刑法第305條恐嚇罪。   │乙○○犯恐嚇危害安全罪，處有期徒刑│
│    │實(四)  │                      │貳月，如易科罰金，以新臺幣壹仟元折│
│    │      │                      │算壹日                            │
├──┼───┼───────────┼─────────────────┤
│ 5  │犯罪事│刑法第305條恐嚇罪。   │乙○○犯恐嚇危害安全罪，處有期徒刑│
│    │實(五)  │                      │貳月，如易科罰金，以新臺幣壹仟元折│
│    │      │                      │算壹日                            │
├──┼───┼───────────┼─────────────────┤
│ 6  │犯罪事│刑法第305條恐嚇罪。   │乙○○犯恐嚇危害安全罪，處有期徒刑│
│    │實(六)  │                      │貳月，如易科罰金，以新臺幣壹仟元折│
│    │      │                      │算壹日                            │
├──┼───┼───────────┼─────────────────┤
│ 7  │犯罪事│刑法第305條恐嚇罪。   │乙○○犯恐嚇危害安全罪，處有期徒刑│
│    │實(七)  │                      │貳月，如易科罰金，以新臺幣壹仟元折│
│    │      │                      │算壹日                            │
├──┼───┼───────────┼─────────────────┤
│ 8  │犯罪事│刑法第306條第1項無故侵│乙○○犯損壞他人物品罪，處有期徒刑│
│    │實(八)  │入他人住宅罪、同法第35│貳月，如易科罰金，以新臺幣壹仟元折│
│    │      │4損壞他人之物罪。     │算壹日。                          │
├──┼───┼───────────┼─────────────────┤
│ 9  │犯罪事│刑法第 354條損壞他人之│乙○○犯損壞他人物品罪，處有期徒刑│
│    │實(九)  │物罪。                │貳月，如易科罰金，以新臺幣壹仟元折│
│    │      │                      │算壹日。                          │
└──┴───┴───────────┴─────────────────┘

司法院資訊處製作；財團法人民間司法改革基金會備份。
